{"present": {"1 Singular": {"Affirmative": "cinnt\u00edm", "Question": "an gcinnt\u00edm?", "Negative": "n\u00ed chinnt\u00edm"}, "2 Singular": {"Affirmative": "cinnt\u00edonn t\u00fa", "Question": "an gcinnt\u00edonn t\u00fa?", "Negative": "n\u00ed chinnt\u00edonn t\u00fa"}, "3 Singular": {"Male": {"Affirmative": "cinnt\u00edonn s\u00e9", "Question": "an gcinnt\u00edonn s\u00e9?", "Negative": "n\u00ed chinnt\u00edonn s\u00e9"}, "Female": {"Affirmative": "cinnt\u00edonn s\u00ed", "Question": "an gcinnt\u00edonn s\u00ed?", "Negative": "n\u00ed chinnt\u00edonn s\u00ed"}}, "1 Plural": {"Compressed": {"Affirmative": "cinnt\u00edmid", "Question": "an gcinnt\u00edmid?", "Negative": "n\u00ed chinnt\u00edmid"}, "Extended": {"Affirmative": "cinnt\u00edonn muid", "Question": "an gcinnt\u00edonn muid?", "Negative": "n\u00ed chinnt\u00edonn muid"}}, "2 Plural": {"Affirmative": "cinnt\u00edonn sibh", "Question": "an gcinnt\u00edonn sibh?", "Negative": "n\u00ed chinnt\u00edonn sibh"}, "3 Plural": {"Affirmative": "cinnt\u00edonn siad", "Question": "an gcinnt\u00edonn siad?", "Negative": "n\u00ed chinnt\u00edonn siad"}, "Passive": {"Affirmative": "cinnt\u00edtear", "Question": "an gcinnt\u00edtear?", "Negative": "n\u00ed chinnt\u00edtear"}}, "future": {"1 Singular": {"Affirmative": "cinnteoidh m\u00e9", "Question": "an gcinnteoidh m\u00e9?", "Negative": "n\u00ed chinnteoidh m\u00e9"}, "2 Singular": {"Affirmative": "cinnteoidh t\u00fa", "Question": "an gcinnteoidh t\u00fa?", "Negative": "n\u00ed chinnteoidh t\u00fa"}, "3 Singular": {"Male": {"Affirmative": "cinnteoidh s\u00e9", "Question": "an gcinnteoidh s\u00e9?", "Negative": "n\u00ed chinnteoidh s\u00e9"}, "Female": {"Affirmative": "cinnteoidh s\u00ed", "Question": "an gcinnteoidh s\u00ed?", "Negative": "n\u00ed chinnteoidh s\u00ed"}}, "1 Plural": {"Compressed": {"Affirmative": "cinnteoimid", "Question": "an gcinnteoimid?", "Negative": "n\u00ed chinnteoimid"}, "Extended": {"Affirmative": "cinnteoidh muid", "Question": "an gcinnteoidh muid?", "Negative": "n\u00ed chinnteoidh muid"}}, "2 Plural": {"Affirmative": "cinnteoidh sibh", "Question": "an gcinnteoidh sibh?", "Negative": "n\u00ed chinnteoidh sibh"}, "3 Plural": {"Affirmative": "cinnteoidh siad", "Question": "an gcinnteoidh siad?", "Negative": "n\u00ed chinnteoidh siad"}, "Passive": {"Affirmative": "cinnteofar", "Question": "an gcinnteofar?", "Negative": "n\u00ed chinnteofar"}}, "past": {"1 Singular": {"Affirmative": "chinntigh m\u00e9", "Question": "ar chinntigh m\u00e9?", "Negative": "n\u00edor chinntigh m\u00e9"}, "2 Singular": {"Affirmative": "chinntigh t\u00fa", "Question": "ar chinntigh t\u00fa?", "Negative": "n\u00edor chinntigh t\u00fa"}, "3 Singular": {"Male": {"Affirmative": "chinntigh s\u00e9", "Question": "ar chinntigh s\u00e9?", "Negative": "n\u00edor chinntigh s\u00e9"}, "Female": {"Affirmative": "chinntigh s\u00ed", "Question": "ar chinntigh s\u00ed?", "Negative": "n\u00edor chinntigh s\u00ed"}}, "1 Plural": {"Compressed": {"Affirmative": "chinnt\u00edomar", "Question": "ar chinnt\u00edomar?", "Negative": "n\u00edor chinnt\u00edomar"}, "Extended": {"Affirmative": "chinntigh muid", "Question": "ar chinntigh muid?", "Negative": "n\u00edor chinntigh muid"}}, "2 Plural": {"Affirmative": "chinntigh sibh", "Question": "ar chinntigh sibh?", "Negative": "n\u00edor chinntigh sibh"}, "3 Plural": {"Compressed": {"Affirmative": "chinntigh siad", "Question": "ar chinntigh siad?", "Negative": "n\u00edor chinntigh siad"}, "Extended": {"Affirmative": "chinnt\u00edodar", "Question": "ar chinnt\u00edodar?", "Negative": "n\u00edor chinnt\u00edodar"}}, "Passive": {"Affirmative": "cinnt\u00edodh", "Question": "ar cinnt\u00edodh?", "Negative": "n\u00edor cinnt\u00edodh"}}, "condi": {"1 Singular": {"Affirmative": "chinnteoinn", "Question": "an gcinnteoinn?", "Negative": "n\u00ed chinnteoinn"}, "2 Singular": {"Affirmative": "chinnteof\u00e1", "Question": "an gcinnteof\u00e1?", "Negative": "n\u00ed chinnteof\u00e1"}, "3 Singular": {"Male": {"Affirmative": "chinnteodh s\u00e9", "Question": "an gcinnteodh s\u00e9?", "Negative": "n\u00ed chinnteodh s\u00e9"}, "Female": {"Affirmative": "chinnteodh s\u00ed", "Question": "an gcinnteodh s\u00ed?", "Negative": "n\u00ed chinnteodh s\u00ed"}}, "1 Plural": {"Compressed": {"Affirmative": "chinnteoimis", "Question": "an gcinnteoimis?", "Negative": "n\u00ed chinnteoimis"}, "Extended": {"Affirmative": "chinnteodh muid", "Question": "an gcinnteodh muid?", "Negative": "n\u00ed chinnteodh muid"}}, "2 Plural": {"Affirmative": "chinnteodh sibh", "Question": "an gcinnteodh sibh?", "Negative": "n\u00ed chinnteodh sibh"}, "3 Plural": {"Compressed": {"Affirmative": "chinnteoid\u00eds", "Question": "an gcinnteoid\u00eds?", "Negative": "n\u00ed chinnteoid\u00eds"}, "Extended": {"Affirmative": "chinnteodh siad", "Question": "an gcinnteodh siad?", "Negative": "n\u00ed chinnteodh siad"}}, "Passive": {"Affirmative": "chinnteofa\u00ed", "Question": "an gcinnteofa\u00ed?", "Negative": "n\u00ed chinnteofa\u00ed"}}, "imper": {"1 Singular": {"Affirmative": "cinnt\u00edm!", "Negative": "n\u00e1 cinnt\u00edm!"}, "2 Singular": {"Affirmative": "cinntigh!", "Negative": "n\u00e1 cinntigh!"}, "3 Singular": {"Male": {"Affirmative": "cinnt\u00edodh s\u00e9!", "Negative": "n\u00e1 cinnt\u00edodh s\u00e9!"}, "Female": {"Affirmative": "cinnt\u00edodh s\u00ed!", "Negative": "n\u00e1 cinnt\u00edodh s\u00ed!"}}, "1 Plural": {"Compressed": {"Affirmative": "cinnt\u00edmis!", "Negative": "n\u00e1 cinnt\u00edmis!"}, "Extended": {"Affirmative": "cinnt\u00edodh muid!", "Negative": "n\u00e1 cinnt\u00edodh muid!"}}, "2 Plural": {"Affirmative": "cinnt\u00edg\u00ed!", "Negative": "n\u00e1 cinnt\u00edg\u00ed!"}, "3 Plural": {"Compressed": {"Affirmative": "cinnt\u00edd\u00eds!", "Negative": "n\u00e1 cinnt\u00edd\u00eds!"}, "Extended": {"Affirmative": "cinnt\u00edodh siad!", "Negative": "n\u00e1 cinnt\u00edodh siad!"}}, "Passive": {"Affirmative": "cinnt\u00edtear!", "Negative": "n\u00e1 cinnt\u00edtear!"}}, "pastConti": {"1 Singular": {"Affirmative": "chinnt\u00ednn", "Question": "an gcinnt\u00ednn?", "Negative": "n\u00ed chinnt\u00ednn"}, "2 Singular": {"Affirmative": "chinnt\u00edte\u00e1", "Question": "an gcinnt\u00edte\u00e1?", "Negative": "n\u00ed chinnt\u00edte\u00e1"}, "3 Singular": {"Male": {"Affirmative": "chinnt\u00edodh s\u00e9", "Question": "an gcinnt\u00edodh s\u00e9?", "Negative": "n\u00ed chinnt\u00edodh s\u00e9"}, "Female": {"Affirmative": "chinnt\u00edodh s\u00ed", "Question": "an gcinnt\u00edodh s\u00ed?", "Negative": "n\u00ed chinnt\u00edodh s\u00ed"}}, "1 Plural": {"Compressed": {"Affirmative": "chinnt\u00edmis", "Question": "an gcinnt\u00edmis?", "Negative": "n\u00ed chinnt\u00edmis"}, "Extended": {"Affirmative": "chinnt\u00edodh muid", "Question": "an gcinnt\u00edodh muid?", "Negative": "n\u00ed chinnt\u00edodh muid"}}, "2 Plural": {"Affirmative": "chinnt\u00edodh sibh", "Question": "an gcinnt\u00edodh sibh?", "Negative": "n\u00ed chinnt\u00edodh sibh"}, "3 Plural": {"Compressed": {"Affirmative": "chinnt\u00edd\u00eds", "Question": "an gcinnt\u00edd\u00eds?", "Negative": "n\u00ed chinnt\u00edd\u00eds"}, "Extended": {"Affirmative": "chinnt\u00edodh siad", "Question": "an gcinnt\u00edodh siad?", "Negative": "n\u00ed chinnt\u00edodh siad"}}, "Passive": {"Affirmative": "chinnt\u00edt\u00ed", "Question": "an gcinnt\u00edt\u00ed?", "Negative": "n\u00ed chinnt\u00edt\u00ed"}}, "subj": {"1 Singular": {"Affirmative": "go gcinnt\u00ed m\u00e9", "Negative": "n\u00e1r chinnt\u00ed m\u00e9"}, "2 Singular": {"Affirmative": "go gcinnt\u00ed t\u00fa", "Negative": "n\u00e1r chinnt\u00ed t\u00fa"}, "3 Singular": {"Male": {"Affirmative": "go gcinnt\u00ed s\u00e9", "Negative": "n\u00e1r chinnt\u00ed s\u00e9"}, "Female": {"Affirmative": "go gcinnt\u00ed s\u00ed", "Negative": "n\u00e1r chinnt\u00ed s\u00ed"}}, "1 Plural": {"Compressed": {"Affirmative": "go gcinnt\u00edmid", "Negative": "n\u00e1r chinnt\u00edmid"}, "Extended": {"Affirmative": "go gcinnt\u00ed muid", "Negative": "n\u00e1r chinnt\u00ed muid"}}, "2 Plural": {"Affirmative": "go gcinnt\u00ed sibh", "Negative": "n\u00e1r chinnt\u00ed sibh"}, "3 Plural": {"Affirmative": "go gcinnt\u00ed siad", "Negative": "n\u00e1r chinnt\u00ed siad"}, "Passive": {"Affirmative": "go gcinnt\u00edtear", "Negative": "n\u00e1r chinnt\u00edtear"}}, "verbal noun": "cinnti\u00fa", "verbal adjective": "cinntithe"}